【裁判字號】    89,軍上,3
【裁判日期】    890131
【裁判案由】    逃亡
【裁判全文】
臺灣高等法院高雄分院刑事判決                        八十九年度軍上字第三號
    上  訴  人
    即  被  告  甲○○
右上訴人因逃亡案件，不服國防部高等軍事法院高雄分院中華民國八十八年十二月二
十一日第二審判決（八十八年度高判字第七號，起訴案號：陸軍第第八軍團司令部八
十八年度訴字第一○七號），提起上訴，本院判決如左：
      主  文
上訴駁回。
      理  由
一、按軍事審判法第一百八十一條第五項規定，被告不服高等軍事法院宣告有期徒刑
    之上訴判決者，得以判決違背法令為理由，向高等法院提起上訴。是當事人向高
    等法院提起上訴，應以高等軍事法院宣告有期徒刑之上訴判決，違背法令為理由
    ，係屬法定要件，如果上訴狀並未依據卷內訴訟資料，具體指摘原判決不適用何
    種法則或如何適用不當，或所指原判決之不法情事，顯與法律規定得為向高等法
    院提起上訴理由之違法情形不相適合時，均應認其上訴違背法律上之程式，予以
    駁回。
二、本件上訴人上訴意旨稱：其所以犯逃亡罪，動機及目的係為逃避李強發之加害，
    上訴人與李強發多次爭吵，每次拳腳相向，李員並說已經找好幾十個人在外面等
    ，只要放假便會找你等語，有單位弟兄王宏正可證明，李強發係當地人，輕易便
    能聚眾對上訴人不利，上訴人心生畏懼進而發生逃亡之行為乃人之常情，判決書
    指單位副連長已調處和解，並非實情，雙方並無達成和解之任何具體行動及作為
    ，上訴人曾於開庭時向長官陳述，原判決對此有利於上訴人之陳述並未詳加調查
    及採納，也無說明不採信之理由，顯係違背法令。上訴人逃亡之原因關係罪責之
    輕重及量刑，且上訴人事後主動向台南憲兵隊投案，足見已有悔悟之心，原判決
    量處有期徒刑一年顯然過重，請求重輕量刑，或依刑法第五十九條減輕其刑云云
    。
三、本件原判決維持第一審判決，認為上訴人甲○○於八十八年七月三十一日晚上六
    時許，自澎湖駐地休假離營，應於八月四日十八時假滿，因無法順利補位登機，
    電話續假獲准至同年月六日十二時返營銷假，然屆期竟以返台休假前曾與同連士
    兵李強發爭吵，受其恐嚇欲加以毆打，心生畏懼及返澎後要調新單位，怕無法適
    應為由，逾假潛逃，於同年月二十七日十九時三十分許，始自行向台南憲兵隊投
    案，認上訴人甲○○觸犯陸海空刑法第九十三條第三款之無故離役罪，係以上訴
    人甲○○對於犯行已坦承不諱，並經證人即該連少校連長樊啟瑞、中尉輔導長李
    岳耿、一兵黃峻禧證實在卷，並有該連八十八年七、八月份點名簿，被告在營資
    料及澎湖防衛司令部八十八年八月十三日（88）虹修字第七九九乙通緝函等為憑
    ，綜合全案調查證據之結果，認上訴人甲○○涉犯陸海空軍刑法第九十三條第三
    款之無故離役罪，並認上訴人曾犯麻醉藥品管理條例罪，經台南地院判處有期徒
    刑四月，於八十六年十二月十五日執行完，五年內再犯本罪，為累犯，加重其刑
    ，復審酌上訴人犯後知悔自行投案，逃亡近一個月等一切情狀，量處上訴人有期
    徒刑一年，核無不合，因而駁回其在軍事法院第二審之上訴，經核原判決從形式
    上觀察，尚無認定事實不憑証據或採証違背法則之情形存在。上訴意旨謂其犯罪
    動機係因與同僚爭吵遭受恐嚇，臨時起意逃役，且犯後主動投案，請求從輕量刑
    云云，並未指摘原判決有何違背法令，是其上訴違背法律上之程式，應予駁回。
據上論斷，應依軍事審判決第二百零六條第一項、刑事訴訟法第三百六十七條前段，
判決如主文。
中      華      民      國    八十九    年      一      月    三十一    日
                              臺灣高等法院高雄分院刑事第二庭
                                  審判長法官  曾永宗
                                        法官  邱永貴
                                        法官  曾玉英
右正本證明與原本無異。
不得再上訴。
                                      書記官  林靜霙
中    華    民    國     八十九     年       二       月      三        日
                                                                        Ｆ


司法院資訊處製作；財團法人民間司法改革基金會備份。
